臺灣高雄地方法院刑事判決　　　　　　　100年度易字第159號
公　訴　人　臺灣高雄地方法院檢察署檢察官
被　　　告　張文威
　　　　　　張永昇
　　　　　　陳柰月
上　一　人
選任辯護人　陳忠勝律師
被　　　告　洪煜程
上　一　人
選任辯護人　李育任律師
上列被告因贓物等案件，經檢察官提起公訴（98年度偵字第1100
8 、11621 、13953 、15134 、16109 、17733 、22130 、2334
9 號），本院判決如下：
    主  文
張文威犯如附表一所示之罪，各處如附表一主文欄所示之刑。應
執行有期徒刑年陸月，並於刑之執行前，令入勞動場所強制工
作年。扣案之鐵剪、T 字型起子各壹把均沒收。
張永昇故買贓物，共貳罪，各處拘役伍拾日，如易科罰金，均以
新臺幣壹仟元折算壹日。應執行拘役玖拾日，如易科罰金，以新
臺幣壹仟元折算壹日。緩刑貳年，並應向公庫支付新臺幣萬元
。
陳柰月故買贓物，共柒罪，各處有期徒刑貳月，如易科罰金，均
以新臺幣壹仟元折算壹日。應執行有期徒刑拾月，如易科罰金，
以新臺幣壹仟元折算壹日。
洪煜程故買贓物，共貳罪，各處有期徒刑月，如易科罰金，均
以新臺幣壹仟元折算壹日。應執行有期徒刑伍月，如易科罰金，
以新臺幣壹仟元折算壹日。
張文威其餘被訴竊盜部分，陳柰月、洪煜程、張永昇其餘被訴故
買贓物部分均無罪。
    事  實
一、張文威前因偽造文書、違反毒品危害防制條例案件，經臺灣
    高等法院高雄分院、本院分別以94年度上訴字第1571號、94
    年度訴字第2749號分別判處有期徒刑1 年6 月、9 月、4 月
    確定，嗣經臺灣高等法院高雄分院以97年度聲字第121 號裁
    定減刑為9 月、4 月又15日、2 月，並定應執行刑1 年2 月
    又15日確定，於民國96年4 月12日假釋出獄並交付保護管束
    ，於96年7 月16日假釋期滿未經撤銷，猶不知悔改，竟分別
    意圖為自己不法之所有，先後於如附表一編號1 至21所示時
    、地，以各該手法，分別竊取如該附表所示、各該被害人所
    有之財物得手。而張文威於竊取附表一編號17所示腳踏車之
    際，遭車主溫寅筌查覺，張文威立即騎乘該車逃離，溫寅筌
    隨即報警處理，警方其後於高雄市○○路135 號大樓頂樓機
    房內逮捕張文威，並扣得張文威於逃離途中丟棄之上揭腳踏
    車（已發還被害人），張文威並在員警尚未發覺附表一編號
    1 、2 、3 、6 、7 、9 、10、11、12、13、14、15、16、
    21之犯罪事實前，主動向警員供述犯有上開之竊盜犯行，表
    明願接受裁判之意而自首，警方並於98年4 月12日15時30分
    許，帶同張文威至高雄市三民區○○○路316 巷207 號前查
    獲附表一編號10所示、懸掛3S-4096 車牌號碼之姚國川所有
    之中華三菱自小客車（車牌及車輛均已發還被害人），另在
    車內扣得張文威就附表一編號1 、2 、3 、9 、13、14、18
    、19、20犯案所使用之鐵剪1 把、T 字型起子（即起訴書所
    載之T 字型扳手）各1 把，及附表一編號16所示馬鈺程遭竊
    之美利達腳踏車1 輛（已發還被害人），另至高雄市○○區
    ○○路26巷18號旁空屋內，起獲姚國川自小客車原所懸掛之
    ZQ－6501號車牌2 面（已發還被害人），警方又於同年4 月
    17日帶同張文威至高雄市○鎮區○○路60號地下室，查獲附
    表一編號11、12竊得之8944－JR號、YW－4475號車牌各2 面
    （已發還被害人），並另循線查獲張文威其餘竊盜犯行。
二、陳柰月就附表一編號1 、2 、3 、4 、7 、9 、14所示之腳
    踏車，張永昇就附表一編號6 、15所示之腳踏車，均明知係
    張文威行竊而來之贓物，仍各基於故買贓物之犯意，分別於
    張文威竊得後之當日或翌日，分別以附表所示之價格分別向
    張文威購入之。
三、另洪煜程明知其所收購原屬王瑋鑫、蔡欣憓所有之美利達牌
    藍白色腳踏車（編號P6HG70030 ，下稱美利達腳踏車）及白
    色捷安特牌腳踏車（編號GU8E2394，下稱捷安特腳踏車）各
    1 輛，王瑋鑫之美利達腳踏車於98年3 月27日晚間9 時30分
    許，在高雄市○鎮區○○路與和平路建志補習班前遭不詳人
    士竊走，蔡欣憓所有之捷安特腳踏車則於98年3 月17日上午
    8 時許，在高雄市○○區○○路380 號遭不詳人士竊取，均
    係他人失竊之贓物，竟基於故買贓物之犯意，分別於不詳時
    、地，以不詳及低於新臺幣（下同）12,000元之價格向真實
    姓名、年籍不詳之成年男子購入，洪煜程並將其中之捷安特
    腳踏車，以12,000元之價格轉售予不知情之郭家豪使用，經
    警於98年5 月14日持搜索票赴洪煜程高雄市○○區○○路70
    巷10號店面搜索，扣得上開王瑋鑫遭竊之美利達腳踏車1 輛
    （已發還被害人），另循線查扣蔡欣憓所有遭竊之捷安特腳
    踏車1 輛（已發還被害人），因而查獲上情。
四、案經李政庭、蔡國欽、張俊勝、黃俊霖訴由高雄市政府警察
    局仁武、左營、小港、楠梓及三民第二分局報由臺灣高雄地
    方法院檢察署檢察官偵查起訴。
    理  由
壹、有罪部分
一、證據能力部分
  (一)張文威、張永昇部分
    按被告以外之人於審判外之言詞或書面陳述，除法律有規定
    者外，不得作為證據，刑事訴訟法第159 條第1 項定有明文
    ；又被告以外之人於審判外之陳述，雖不符合同法第159 條
    之1 至第159 條之4 之規定，但經當事人於審判程序同意作
    為證據，法院審酌該言詞陳述或書面陳述作成時之情況，認
    為適當者，亦得為證據。當事人、代理人或辯護人於法院調
    查證據時，知有第159 條第1 項不得為證據之情形，而未於
    言詞辯論終結前聲明異議者，視為有前項之同意，刑事訴訟
    法第159 條之5 亦著有明文。查本判決認定被告張文威、張
    永昇有罪所引用其2 人以外之人於審判外之言詞或書面陳述
    ，核屬傳聞證據部分，因均經當事人於審判期日中表示同意
    有證據能力，而不予爭執（見本院易卷85頁），且迄至言詞
    辯論終結前亦未再聲明異議，本院審酌此等證據資料製作時
    之情況，尚無違法不當及證明力明顯過低之瑕疵，亦認為以
    之作為證據應屬適當，故揆諸前開規定，應認前揭證據資料
    均例外有證據能力。
  (二)被告陳柰月部分
  1.張文威、洪煜程、張永昇警詢筆錄之證據能力
    按被告以外之人於審判外之言詞或書面陳述，除法律有規定
    者外，不得作為證據，刑事訴訟法第159 條第1 項定有明文
    。查被告張文威、洪煜程、張永昇警詢筆錄之陳述，為被告
    陳柰月以外之人於審判外之言詞陳述，復經被告陳柰月及其
    辯護人爭執上開筆錄之證據能力，亦無刑事訴訟法第159 條
    之2 、同法第159 條之3 得為證據之例外情形，依上揭刑事
    訴訟法第159 條第1 項之規定，對被告陳柰月無證據能力。
  2.又被告以外之人於偵查中向檢察官所為之陳述，除顯有不可
    信之情況者外，得為證據，刑事訴訟法第159 條之1 第2 項
    定有明文。經查，被告張文威、洪煜程、張永昇分別於98年
    6 月18日、6 月23日、8 月13日、12月14日及12月21日於檢
    察官偵訊時就被告陳柰月所為之供述，業以證人身分到庭並
    經具結（見偵1 卷第62、63頁），嗣並經本院以證人身分傳
    訊到庭，經被告陳柰月及其選任辯護人實施交互詰問，以踐
    行保障被告陳柰月之正當詰問權，被告陳柰月及其辯護人亦
    未釋明有何顯不可信之情況，揆諸上揭規定，乃傳聞證據之
    例外情形，有證據能力。至於被告張文威、洪煜程、張永昇
    以被告身分到庭未經具結陳述有涉及被告陳柰月證詞之部分
    ，按刑事訴訟法第158 條之3 所規定「依法應具結而未具結
    者」，係指檢察官或法官依刑事訴訟法第175 條之規定，以
    證人身分傳喚被告以外之人（證人、告發人、告訴人、被害
    人、共犯或共同被告）到庭作證，或雖非以證人身分傳喚到
    庭，而於訊問調查過程中，轉換為證人身分為調查時，此時
    渠等供述之身分為證人，則檢察官、法官自應依本法第186
    條等有關具結之規定，命證人供前或供後具結，其陳述始符
    合第158 條之3 之規定，而有證據能力。若檢察官非以證人
    身分傳喚而以共犯、共同被告身分傳喚到庭為訊問時，其身
    分既非證人，即與「依法應具結」之要件不合，縱未命其具
    結，純屬檢察官調查證據職權之適法行使，當無違法可言。
    而前揭不論在檢察官或他案在法官面前作成未經具結之陳述
    筆錄，係屬被告以外之人向檢察官或於審判外向法官所為之
    陳述，本質上屬於傳聞證據，基於保障被告在憲法上之基本
    訴訟權，除該被告以外之人死亡、身心障礙致記憶喪失或無
    法陳述、滯留國外或所在不明而無法傳喚或傳喚不到、或到
    庭後拒絕陳述等情形外，如已經法院傳喚到庭具結而為陳述
    ，並經被告之反對詰問，前揭非以證人身分而在檢察官、法
    官面前未經具結之陳述筆錄，除顯有不可信之情況者外，依
    刑事訴訟法第159 條之1 第1 、2 項，仍非不得為證據，不
    能因陳述人未經具結，即一律適用本法第158 條之3 之規定
    ，排除其證據能力（最高法院99年度台上字第994 號判決意
    旨參照），從而，本件共同被告張文威、洪煜程、張永昇於
    98年5 月15日、6 月29日、12月17日偵查程序，經檢察官依
    法告知犯罪嫌疑及所犯罪名，並諭知刑事訴訟法第95條所定
    之權利，非以證人身分應訊，雖未具結，亦未違法，參以被
    告張文威、洪煜程、張永昇係本於自由意思而為回答，嗣於
    審理中復均以證人身分具結而為陳述，並經由被告陳柰月詰
    問，亦查無有何不可信之情況，依上開說明，亦應認有證據
    能力。
  3.本案以下認定被告陳柰月有罪所引用其以外之人於審判外之
    言詞或書面陳述，檢察官、被告陳柰月及其選任辯護人迄言
    詞辯論終結均未就證據能力部分聲明異議，本院審酌該等言
    詞或書面陳述作成之情況，並無非出於任意性或不正取供，
    或違法或不當情事，且客觀上亦無不可信之情況，堪認為適
    當，均有證據能力。
  (三)被告洪煜程部分
  1.被告張文威警詢筆錄及被告陳柰月所出具之切結書之證據能
    力
    被告張文威警詢筆錄之陳述及被告陳柰月所出具之切結書，
    為被告洪煜程以外之人於審判外之言詞及書面陳述，復經被
    告洪煜程及其辯護人爭執上開筆錄之證據能力，亦無刑事訴
    訟法第159 條之2 、同法第159 條之3 得為證據之例外情形
    ，依上揭刑事訴訟法第159 條第1 項之規定，對被告無證據
    能力。
  2.除被告張文威警詢筆錄及被告陳柰月所出具之切結書之外，
    本案以下認定被告洪煜程有罪所引用其以外之人於審判外之
    言詞或書面陳述，檢察官、被告洪煜程及其選任辯護人迄言
    詞辯論終結均未就證據能力部分聲明異議，本院審酌該等言
    詞或書面陳述作成之情況，並無非出於任意性或不正取供，
    或違法或不當情事，且客觀上亦無不可信之情況，堪認為適
    當，均有證據能力。
二、被告張文威部分
    附表一編號1 至21所示之犯罪事實，業據被告張文威坦白承
    認，此外：
  (一)就附表一編號1 所示犯行，除被告張文威自白外（見本院易
    卷第236 頁），並有被害人歐淑珍之證述（見警6 卷第19頁
    及背面）、現場照片乙份（見警6 卷第40頁）、扣案之鐵剪
    乙把可佐。
  (二)就附表一編號2 所示犯行，除被告張文威自白外（見本院易
    卷第237 頁），並有被害人李政庭之證述（見警8 卷第54頁
    及背面）、扣案之鐵剪乙把可佐。
  (三)就附表一編號3 所示犯行，除被告張文威自白外（見本院易
    卷第238 頁），並有被害人蔡國欽之證述（見警8 卷第66頁
    及背面）、扣案之鐵剪乙把可佐。
  (四)就附表一編號4 所示犯行，除被告張文威自白外（見本院易
    卷第238 頁），並有被害人蔡生明之證述（見警1 卷第3 頁
    及背面）、現場照片及被告駕駛XX－4276號自小客車出入停
    車場之監視翻拍照片（見警1 卷第10、11頁、警6 卷第37頁
    ）可佐。
  (五)就附表一編號5 所示犯行，除被告張文威自白外（見本院易
    卷第238 頁），並有被害人林正隆、租車業者朱雅琳之證述
    （見警2 卷第4 至7 頁背面）、被告駕駛V7－8950號自小客
    車進入停車場之監視翻拍照片（見警2 卷第8 頁）、租車契
    約書（見警2 卷第9 頁）等件可佐。
  (六)就附表一編號6 所示犯行，除被告張文威自白外（見本院易
    卷第238 頁），並有被害人陳鳳敏之證述（見警6 卷第16頁
    背面）可佐。
  (七)就附表一編號7 所示犯行，除被告張文威自白外（見本院易
    卷第242 頁），並有被害人張俊勝之證述（見警8 卷第74頁
    ）可佐。
  (八)就附表一編號8 所示犯行，除被告張文威自白外（見本院易
    卷第242 頁），並有被害人黃俊霖之證述（見警3 卷第1 至
    4 頁背面）可證，另現場採得被告張文威之指紋乙節，亦有
    現場勘察採證報告表、內政部警政署刑事警察局98年3 月30
    日鑑驗書（見警3 卷第6 至9 頁）可佐。
  (九)就附表一編號9 所示犯行，除被告張文威自白外（見本院易
    卷第242 頁），並有被害人陳文玉之證述（見警8 卷第76頁
    背面）可證。
  (十)就附表一編號10所示犯行，除被告張文威自白外（見本院易
    卷第244 頁），並有被害人姚國川之證述（見警6 卷第13頁
    背面）可證，復有扣案之車牌號碼ZQ－6501號三菱中華自小
    客車乙輛可佐。
  (十一)就附表一編號11所示犯行，除被告張文威自白外（見本院易
    卷第244 頁），並有被害人丁致宏之證述（見警8 卷第79頁
    背面）、扣案之YW－4475號車牌2張可佐。
  (十二)就附表一編號12所示犯行，除被告張文威自白外（見本院易
    卷第244 頁），並有被害人王國川之證述（見警8 卷第69至
    70頁）、扣案之8499－JR號車牌2 張可佐。
  (十三)就附表一編號13所示犯行，除被告張文威自白外（見本院易
    卷第245 頁），並有車主劉宏祥之子劉漢彬之證述（見偵2
    卷第23頁背面）、另在自小客車上所採得之指紋與被告張文
    威相符乙節，並有高雄市政府警察局98年5 月11日高市警鑑
    字第0980028274號函文、內政部警政署刑事警察局98年5 月
    5 日鑑驗書各乙份可稽（見警8 卷第188 、188 之1 頁），
    復有扣案之3S－4096號車牌2 張可佐。
  (十四)就附表一編號14所示犯行，除被告張文威自白外（見本院易
    卷第245 頁），並有被害人林玉坤之證述（見警4 卷第7 頁
    ）、被告駕駛懸掛8499－JR號車牌之自小客車出入停車場之
     監視翻拍照片（見警4卷第10至14頁）可佐。
  (十五)就附表一編號15所示犯行，除被告張文威自白外（見本院易
    卷第245 頁），並有被害人張簡楨展之證述（見警6 卷第14
    頁）、被告張文威騎乘該腳踏車及放置腳踏車至自小客車之
    監視翻拍照片（見警6卷第38、39頁）可佐。
  (十六)就附表一編號16所示犯行，除被告張文威自白外（見本院易
    卷第246 頁），並有被害人馬鈺程之證述（見警6 卷第17頁
    ）、扣案之失竊腳踏車1 輛可佐。
  (十七)就附表一編號17所示犯行，除被告張文威自白外（見本院易
    卷第246 頁），並有被害人溫寅筌之證述（見警6 卷第6至7
    頁）、扣案之腳踏車1 輛可佐。
  (十八)就附表一編號18所示犯行，除被告張文威自白外（見本院易
    卷第247 頁），並有被害人黃三益之證述（見警5 卷第5 、
    6 頁），在XS－2840號自小客車上所採得之指紋與被告張文
    威之指紋相符乙節，有內政部警政署刑事警察局98年2 月9
    日鑑驗書乙份可稽（見警5 卷第19至21頁），並有扣案之T
    字型起子1 把可佐。
  (十九)就附表一編號19所示犯行，除被告張文威自白外（見本院易
    卷第247 頁），並有被害人黃三益之證述（見警5 卷第7 、
    8 頁），在XS－2840號自小客車上所採得之指紋與被告張文
    威之指紋相符乙節，有內政部警政署刑事警察局98年2 月9
    日鑑驗書乙份可稽（見警5 卷第22至24頁），並有扣案之T
    字型起子1 把可佐。
  (二十)就附表一編號20所示犯行，除被告張文威自白外（見本院易
    卷第248 頁），並有被害人楊素禎之證述（見警8 卷第60、
    61頁），在楊素禎住處所採得之指紋與被告張文威之指紋相
    符乙節，有高雄市政府警察局98年3 月18日高市警鑑字第09
    80016332號函文、內政部警政署刑事警察局98年3 月13日鑑
    驗書各乙份可稽（見警8 卷第172 至175 頁），並有扣案之
    T 字型起子1 把可佐。
  就附表一編號21所示犯行，除被告張文威自白外（見本院易
    卷第248 頁），並有被害人林福財之證述（見警8 卷第64頁
    背面）。
  綜上，被告張文威之自白與事實相符，堪予採為認定犯罪事
    實之憑據。事證明確，被告張文威之竊盜犯行，確堪認定，
    應依法論科。
三、被告張永昇部分
    訊據被告張永昇對於故買附表一編號6 、15所示被告張文威
    竊得之腳踏車乙情坦白承認（見本院易卷第244 、247 頁）
    ，核與被告張文威以證人身分所為之證述一致（見本院易卷
    第98頁），足認被告張永昇之自白與事實相符，堪予採為認
    定犯罪事實之憑據。事證明確，被告張永昇之故買贓物犯行
    ，確堪認定，應依法論科。
四、被告陳柰月部分
    訊據被告陳柰月對於故買附表一編號1 、2 、3 、4 、7 、
    9 、14所示被告張文威竊得之腳踏車乙情坦白承認（見本院
    易卷第172 、240 、243 頁），核與被告張文威以證人身分
    所為之證述一致（見本院易卷第98頁），足認被告陳柰月之
    自白與事實相符，堪予採為認定犯罪事實之憑據。事證明確
    ，被告陳柰月之故買贓物犯行，確堪認定，應依法論科。
五、被告洪煜程部分
  (一)訊據被告洪煜程矢口否認有何故買贓物之犯行，辯稱：
  1.在伊位於高雄市○○區○○路70巷10號店面所扣得之美利達
    腳踏車部分，係因被告陳柰月打電話給伊，表示因其在澎湖
    ，請伊代為向被告張文威收受腳踏車1 輛，伊即開車與被告
    張文威碰面，並帶被告張文威至高雄市○○區○○路70巷10
    號店面置放該輛藍白色美利達腳踏車，因該車恰好符合伊之
    需求，因此伊即電詢被告陳柰月購買該車之價格，經被告陳
    柰月告以售價為3,500 元，故於收受該車後之第2 天將3,50
    0 元交予被告張文威，購買時並不知該車為贓物。
  2.另伊轉售予郭家豪之扣案白色捷安特腳踏車，係某真實姓名
    、年籍不詳之男子於某日打電話與伊接洽，該名男子表示因
    需資金，欲將該輛捷安特牌白色腳踏車以新車半價之價格出
    售，伊見該人持有伊之名片，認為應是友人介紹而來，價格
    尚屬合理，方才購入，當時不知該車是贓車云云。
  (二)經查：
  1.於被告洪煜程位於光遠路店面扣得之美利達腳踏車及郭家豪
    處所扣得之捷安特腳踏車原屬被害人王瑋鑫、蔡欣憓所有，
    美利達腳踏車於98年3 月27日晚間9 時30分許，在高雄市○
    鎮區○○路與和平路建志補習班前，捷安特腳踏車則於98年
    3 月17日上午8 時許，在高雄市○○區○○路380 號分別遭
    不詳之人竊取等情，業經被害人王瑋鑫、蔡欣憓證述在卷（
    見警8 卷第87、90、91頁），復有扣案之美利達腳踏車、捷
    安特腳踏車各1 輛可證，扣案之美利達腳踏車及捷安特腳踏
    車當屬他人竊得之贓物，首堪認定。另被告洪煜程嗣將該輛
    捷安特腳踏車轉售於郭家豪乙情，亦經被告洪煜程自陳在卷
    ，並有證人郭家豪之證述可佐（見警7 卷第13頁），亦可認
    定為真實。
  2.針對上開扣案之美利達腳踏車如何取得乙節，被告洪煜程於
    審理中固然辯稱係透過被告陳柰月，以3,500 元之價格向被
    告張文威所購得云云，惟被告洪煜程前於警詢、偵查之初係
    稱：該輛扣案之美利達腳踏車係於98年4 月底，以1,500 元
    之價格向被告陳柰月購得等語（見警7 卷第4 頁背面，見偵
    1 卷第25頁），對於該輛美利達腳踏車之來源究係直接向被
    告陳柰月購得，或者係透過被告陳柰月，而向被告張文威購
    買，先後所述，已生矛盾，本無從逕認何次說詞為真，而被
    告陳柰月雖不否認曾有出售1 台藍白色之美麗達牌腳踏車予
    被告洪煜程，但證稱：賣給被告洪煜程之藍白色美利達牌腳
    踏車，是被告張文威拿至和平路與五福路停車場所寄賣，並
    非在被告洪煜程店面所扣得之那1 台等語（見本院易卷第17
    1 頁），被告張文威亦稱：雖曾有攜帶某輛腳踏車至被告洪
    煜程之店面，但不是在被告洪煜程店面所扣得之美利達腳踏
    車，該輛扣案之美利達腳踏車亦非其所竊取，翌日係被告陳
    柰月至該店面交錢給其，並非被告洪煜程等語（見本院易卷
    第104 、105 、172 頁），均與被告洪煜程於審理中所述係
    透過被告陳柰月購買、由伊自行交付金錢給被告張文威之情
    節不符，該輛扣案之美利達腳踏車是否如被告洪煜程所稱係
    透過被告陳柰月向被告張文威所購得，本有疑問。
  3.反之，被告洪煜程於警詢時曾稱：被告陳柰月於98年3 月間
    某日打電話要伊去收購贓車，故駕駛8M－5951號廂型車至高
    雄市○○路、大昌路時，看到被告張文威牽著腳踏車，即將
    該輛腳踏車戴回至高雄市○○區○○路70巷10號處所，伊即
    進行改裝，改裝完畢載到高雄市○○路跳蚤市場以5,000 元
    售出等語（見警7 卷第3 頁背面），亦供陳透過被告陳柰月
    向被告張文威所購得之腳踏車早已轉賣他人，扣案之美利達
    腳踏車顯非當初被告張文威所賣之腳踏車，核與被告陳柰月
    、張文威證述情節一致，較可採信，被告洪煜程辯稱扣案之
    美利達腳踏車係向被告張文威所購得云云，即不足採。而在
    被告洪煜程店面所扣得之自行車、後燈等物，部分係自跳蚤
    市場購得乙情，亦經被告洪煜程陳明在卷（見偵4 卷第4 頁
    ），堪認該扣案之美利達腳踏車應係被告洪煜程於跳蚤市場
    另向姓名年籍不詳之人士所收購，方屬事實。
  4.再者，其剛開始買第1 輛腳踏車時尚不知是贓車，但第2 台
    以後即知是贓車等情，亦據被告洪煜程自承在卷（見偵4 卷
    第4 頁），且其於警、偵時復自陳美利達腳踏車係他人竊得
    之物，曾向他人收購竊得之腳踏車，有將收購竊盜之腳踏車
    改裝後販售給他人，知道贓車還要買是因為貪小便宜等語（
    見警7 卷第4 、5 頁，見偵4 卷第7 頁），而上揭扣案之美
    利達腳踏車、捷安特腳踏車確屬贓物，堪認被告洪煜程於購
    入該2 輛腳踏車時即知為他人失竊之物，被告洪煜程確有故
    買贓物之犯行，自堪認定。
  5.被告洪煜程雖辯稱兜售扣案捷安特腳踏車之男子持有伊名片
    ，故認係友人介紹而來，購入時不知是贓車云云，惟查，被
    告洪煜程自承與該名男子並不相識，出售時亦僅提出名片而
    已，堪認被告對於出售者之身分並不瞭解，則被告購入該輛
    腳踏車時，對方亦未提供來源證明，應可預料所出售者為來
    路不明之贓物，又被告洪煜程雖供陳買入該車之價格同於出
    售給郭家豪之價格即12,000元（見警7 卷第7 頁），惟衡酌
    被告洪煜程於警詢時自陳收購贓車改裝後轉賣他人，每部賺
    取500 元利潤（見警7 卷第2 至5 頁），堪見被告洪煜程轉
    手出售，當會賺取一定之價差作為利潤，因此被告洪煜程實
    際購入該輛扣案捷安特腳踏車之價格應低於售價12,000元，
    方符情理，被告洪煜程辯稱以12,000元購入云云，當屬臨訟
    卸責之詞，不足採信。參依被害人蔡欣憓所述，該輛腳踏車
    購入之價格為21,500元（見警8 卷第87頁），衡以被告洪煜
    程已多次向他人收購二手腳踏車，於購入之時即知該車之原
    本售價約為伊售出價格12,000元之2 倍，亦據被告洪煜程自
    陳在卷（見偵1 卷第24頁，偵4  卷第5 頁，本院易卷第250
    頁），可見被告洪煜程對於該車之購入價格低於市價二分之
    一，相較原本之市場售價21,500元甚多乙節，有所認識，參
    以該車又係姓名年籍不詳之人自行上門向被告兜售，被告又
    未向其詢及身分資料，並索取車輛來源證明，其對該車來源
    有異，應屬贓物等情，應有所理解，被告洪煜程辯稱，購買
    時不知為贓車云云，顯屬卸責之詞，亦不足採信。
  6.綜上，被告洪煜程所為辯解，均不可採信，所犯故買贓物犯
    行，事證明確，應依法論罪科刑。
六、新舊法比較
    被告張文威為上開竊盜行為後，刑法第321 條業於100 年1
    月26日修正公布，並於同年月28日施行。又依刑法第2 條第
    1 項規定：「行為後法律有變更者，適用行為時之法律。但
    行為後之法律有利於行為人者，適用最有利於行為人之法律
    」。查修正後刑法第321 條規定：「犯竊盜罪而有下列情形
    之一者，處6 月以上、5 年以下有期徒刑，得併科新臺幣10
    萬元以下罰金：一、侵入住宅或有人居住之建築物、船艦或
    隱匿其內而犯之者。二、毀越門扇、牆垣或其他安全設備而
    犯之者。三、攜帶兇器而犯之者。四、結夥3 人以上而犯之
    者。五、乘火災、水災或其他災害之際而犯之者。六、在車
    站、埠頭、航空站或其他供水、陸、空公眾運輸之舟、車、
    航空機內而犯之者。前項之未遂犯罰之。」，經比較新舊法
    之規定，新法增加「得併科罰金」之規定外，並刪除原第1
    款「於夜間」之要件，且就第6 款增加「航空站、其他供水
    、陸、空公眾運輸之舟、車、航空機內」之要件，核均屬加
    重刑罰或擴大加重竊盜構成要件之涵攝範圍，是修正後刑法
    第32 1條第1 項之規定並未有利於行為人，而應適用修正前
    刑法第321 條第1 項之規定，先予敘明。
七、論罪科刑部分
  (一)被告張文威部分
  1.按修正前刑法第321 條第1 項第1 款之夜間侵入住宅竊盜罪
    ，其所謂「住宅」，乃指人類日常居住之場所而言，公寓亦
    屬之。公寓樓下之「樓梯間」，雖僅供各住戶出入通行，然
    就公寓之整體而言，該樓梯間為該公寓之一部分，而與該公
    寓有密切不可分之關係，故於夜間侵入公寓樓下之樓梯間竊
    盜，難謂無同時妨害居住安全之情形，自應成立刑法第321
    條第1 項第1 款於夜間侵入住宅竊盜罪（最高法院76年台上
    字第2972號判例意旨參照）；又按大樓式或公寓式住宅之地
    下室，係附屬於該大樓或公寓，為該種住宅居住人生活起居
    場所之一部分，與住宅之關係密不可分，如於夜間侵入該種
    住宅地下室竊盜，自應依刑法第321 條第1 項第1 款論罪（
    最高法院82年度台上字第5704號判決意旨參照）。另所謂其
    他安全設備，係指門扇牆垣以外之防閑設備而言，而窗戶具
    有防閑作用，非其家由此進出之門，自屬該條款所定之其他
    安全設備（最高法院52年度台上字第711 號裁判、45年台上
    字第1443號判例意旨參照）。至刑法第321 條第1 項第3 款
    之攜帶兇器竊盜罪，係以行為人攜帶兇器竊盜為其加重條件
    ，此所謂兇器，其種類並無限制，凡客觀上足對人之生命、
    身體、安全構成威脅，具有危險性之兇器均屬之，且祇須行
    竊時攜帶此種具有危險性之兇器為已足，並不以攜帶之初有
    行兇之意圖為必要（最高法院79年度臺上字第5253號判例足
    資參照）。而被告張文威就附表一編號1 、2 、3 、9 、11
    、13 、14 、18、19、20行竊所使用之鐵剪、T 字型起子、
    開口10 號 扳手各1 支，既可供被告張文威剪斷鐵鎖、撬開
    車門鎖及鬆開車牌之螺絲，足見其屬鋒利及質地堅硬之物，
    足以對人之生命、身體、安全構成威脅，揆諸上開說明，自
    屬兇器無疑。
  2.核被告張文威所犯，就附表一編號4 、5 、6 、7 、12、15
    、21所示之犯行部分，均係犯刑法第320 條第1 項竊盜罪，
    就附表一編號10、16、17所示，係犯修正前刑法第321 條第
    1 項第1 款夜間侵入住宅竊盜罪，就附表一編號8 所示之犯
    行部分，係犯修正前刑法第321 條第1 項第2 款踰越安全設
    備竊盜罪，就附表一編號1 、2 、13、14、18所示之犯行部
    分，係犯修正前刑法第321 條第1 項第3 款攜帶兇器竊盜罪
    ，就附表一編號20所示之犯行，係犯修正前刑法第321 條第
    1 項第2 款、第3 款攜帶兇器毀越安全設備竊盜罪，就附表
    一編號3 、9 、11、19所示之犯行部分，係犯修正前刑法第
    321 條第1 項第1 款、第3 款攜帶兇器夜間侵入住宅竊盜罪
    。就附表一編號3 、19（即起訴書(一)、，(十三)、）所示之
    罪，公訴意旨認被告張文威就此部分僅構成刑法第321 條第
    1 項第3 款之罪，尚有誤會，應予更正。被告張文威所犯上
    開21 罪 之間，犯意各別，行為互殊，應予分論併罰。
  3.另被告張文威對於附表一編號1 、2 、3 、6 、7 、9 、10
    、11、12、13、14、15、16、21所示之犯行，於警員發覺上
    開犯罪前，主動向警員坦承行竊而自願接受裁判等情，有高
    雄市政府警察局小港分局99年8 月16日高市警港分偵字第09
    90018501號函（見本院審易卷第103 頁）、高雄市政府警察
    局三民第二分局99年10月11日高市警三二分偵字第09900241
    61號函（見審易卷第110 至110-1 頁）可佐，核與刑法第62
    條之自首規定相符，依法減輕其刑；又被告張文威有前開事
    實欄所載之前科及執行紀錄，有臺灣高等法院被告前案紀錄
    表1 份在卷可稽，其受有期徒刑之執行完畢後，5 年以內故
    意再犯本件有期徒刑以上之罪，均為累犯，均應依刑法第47
    條第1 項規定，各加重其刑，並就附表一編號1 、2 、3 、
    6 、7 、9 、10、11、12、13、14、15、16、21所示之犯行
    部分先加後減之。
  4.爰審酌被告張文威身值壯年，竟不思正當獲取財物，任意竊
    取被害人之腳踏車、電腦等物品，侵害被害人之財產權，且
    犯案次數多達21次，部分犯行尚且持可供作為兇器使用之鐵
    剪、T 字型起子、開口10號板手侵入他人住宅犯案，危害社
    會秩序，本應嚴懲，惟念其於犯後能於本院審理時坦承犯行
    ，態度尚可，且部分犯行能於警員發覺本件犯罪之前，主動
    自首，向警員供出行竊之過程，使本件竊案得以偵破，可認
    其惡性非高，甚有悔意，並考量其犯罪動機、手段、所得財
    物、所生損害等一切情狀，量處如主文第1 項所示之刑並定
    其應執行刑，以資儆懲，至檢察官求予量處被告張文威有期
    徒刑4 年，尚嫌過重。至扣案之鐵剪（即扣押物品目錄表所
    載之油壓剪）、T 字型起子各1 把，係被告張文威所有供犯
    本件竊盜犯行所用之物，業據被告於本院審理時供承無誤，
    應依刑法第38條第1 項第2 款宣告沒收。至另扣案之十字螺
    絲起字1 把、手電筒1 支、六角螺絲起字1 支、衛星導航器
    1 台、耐吉手提包1 個等物，雖亦係被告張文威所有，但非
    被告張文威供犯本案犯罪所用之物，且均非違禁物，爰不予
    宣告沒收。又就附表一編號11犯罪所用之開口10板手並未扣
    案，且非違禁物，為免將來執行困難，故不予宣告沒收。
  5.另竊盜犯贓物犯保安處分條例第3 條關於竊盜犯強制工作之
    規定，其立法目的旨在對職業犯罪及欠缺正確工作觀或無正
    常工作因而犯罪者，強制其從事勞動，並學習一技之長及正
    確之謀生觀念，祈使其日後重返社會時得以適應。本院審酌
    被告於97年12月起至98年3 月止短短4 個月內，密集犯本案
    21件竊盜犯行，顯見其犯罪頻率甚高，習於不勞而獲，其屢
    次以雷同之手法竊取他人財物，有竊盜之犯罪習慣，並有再
    犯之虞，單純刑罰制裁已難達成矯治目的，非施以保安處分
    無法警惕、矯正，否則其日後之行為對社會之安定，當具有
    破壞性及危險性，為矯正其不良之犯罪習慣，爰依竊盜犯贓
    物犯保安處分條例第3 條第1 項及第5 條第1 項之規定，諭
    知應於刑之執行前，令入勞動處所強制工作3 年，以資矯正
    。
  (二)被告張永昇部分
    核被告張永昇所為，均係犯刑法第349 條第2 項故買贓物罪
    。被告張永昇所犯之故買贓物犯行，犯意各別，行為互殊，
    應予分論併罰。爰審酌被告張永昇為貪圖小利，收購被告張
    文威所行竊之腳踏車，足以助長財產犯罪歪風，所為實屬可
    議，惟被告張永昇自始坦承犯行，足見已有悔悟之心，態度
    良好，參以被告張永昇僅向被告張文威收購2 次，次數甚少
    ，尚非嚴重危害社會秩序，並參酌被告張永昇自陳高職畢業
    、現今每月收入約18,000元暨犯罪情節、手段、目的等一切
    情狀，量處如主文第2 項所示之刑並定應執行刑，及諭知易
    科罰金之折算標準。另審酌被告張永昇未曾受有期徒刑以上
    之宣告，有臺灣高等法院被告全國前案紀錄表在卷可稽，其
    因一時失慮，偶罹刑典，經此偵審程序及刑之宣告後，應知
    警惕，而無再犯之虞，是其所受之宣告刑，以暫不執行為適
    當，併依刑法第74條第1 項第1 款規定，宣告如主文第2 項
    所示之緩刑期間，並命向公庫支付如主文所示之金額，期能
    使其因向公庫支付一定金錢，確切明瞭其行為所造成之損害
    ，培養正確法治觀念，以啟自新。
  (三)被告陳柰月部分
    核被告陳柰月所為，均係犯刑法第349 條第2 項故買贓物罪
    。被告陳柰月所犯之故買贓物犯行，均係於被告張文威竊得
    之當日或翌日即予購入，業經被告張文威陳明在卷（見本院
    易卷第96頁），足見被告陳柰月就其故買贓物犯行，犯意各
    別，行為互殊，應予分論併罰。爰審酌被告陳柰月為貪圖小
    利，收購被告張文威所行竊之腳踏車，足以助長財產犯罪歪
    風，所為實屬可議，惟被告陳柰月於偵、審前階段雖曾否認
    ，惟終能坦承犯行，態度尚佳，並參酌被告陳柰月自陳國中
    畢業、現今每月收入約3 至5 萬元暨犯罪情節、手段、目的
    等一切情狀，量處如主文第3 項所示之刑並定應執行刑，及
    諭知易科罰金之折算標準，檢察官求予量處被告陳柰月有期
    徒刑4 年6 月，亦嫌過重，併此敘明。又公訴人雖認被告陳
    柰月有犯罪習慣，請求併予諭知刑前強制工作。惟保安處分
    係對受處分人將來之危險性所為拘束其身體、自由等之處置
    ，以達教化與治療之目的，為刑罰之補充制度。本諸法治國
    家保障人權之原理及刑法之保護作用，其法律規定之內容，
    應受比例原則之規範，使保安處分之宣告，與行為人所為行
    為之嚴重性、行為人所表現之危險性及對於行為人未來行為
    之期待性相當（參照最高法院88年度台上字第7339號判決意
    旨）。次按竊盜犯贓物犯保安處分條例乃刑法第90條第1 項
    之特別規定，應優先適用竊盜犯贓物犯保安處分條例之規定
    ，而該條例第2 條第4 項規定：「應執行之刑未達1 年以上
    者，不適用本條例」，是贓物犯罪之執行刑，如未符合達1
    年以上之標準，即無從宣告強制工作處分。本案被告陳柰月
    雖多次向被告張文威收購贓物，惟被告陳柰月自陳現從事油
    漆工之工作，每月收入約3 至5 萬元（見本院易卷第253 頁
    ），顯非無一技之長，此外，被告張文威係竊得腳踏車後，
    方才洽詢被告陳柰月有無購買意願，足見被告陳柰月係處於
    被動之地位，衡以被告張文威銷贓之管道非僅被告陳柰月1
    人，亦會向董仔、被告張永昇兜售贓車，可認被告陳柰月僅
    係隨機等待被告張文威提供竊得之腳踏車，並非定期向被告
    張文威收購，尚難僅因被告陳柰月向被告張文威收購次數之
    單一因素，據以認定被告陳柰月已有犯罪之習慣；又本院審
    酌被告陳柰月之動機、目的、犯罪情節、手段等，認以量處
    如主文所示之刑為適當，故被告陳柰月所處之刑，既未達有
    期徒刑1 年以上，且難以證明有犯罪習慣，參照前揭說明，
    爰不予宣告強制工作，併予敘明。
  (四)被告洪煜程部分
    核被告洪煜程所為，均係犯刑法第349 條第2 項故買贓物罪
    。被告洪煜程所犯之故買贓物犯行，犯意各別，行為互殊，
    應予分論併罰。爰審酌被告向他人購買來路不明之贓物，助
    長不法財產犯罪盛行、增加被害人尋回失物之困難，犯後復
    始終否認犯罪，未見悔意，及被告洪煜程自陳高職畢業、現
    今每月收入約30,000元暨犯罪情節、手段、目的等一切情狀
    ，量處如主文第4 項所示之刑並定應執行刑，及諭知易科罰
    金之折算標準，檢察官求予量處被告洪煜程有期徒刑2 年6
    月，尚嫌過重。另扣案之黃色FUJI、黑色廠牌不明、銀黑色
    工學社腳踏車各1 輛、後燈26個、自行車檔泥板31個、置物
    袋6 個、座墊1 個、變速器3 組、鈴鐺3 個、座墊支柱1 個
    、龍頭2 個、手把牛角1 組、手把套3 個、置物籃1 個、水
    壺架1 個、碼錶1 個等物，雖屬被告洪煜程所有，經被告洪
    煜程陳明在卷（見偵6 卷第81頁），惟尚非本案犯罪所得之
    物，且非違禁物，爰不予宣告沒收。
貳、不另為無罪之諭知部分
  (一)公訴意旨雖認被告陳柰月曾在高雄市○○路之地獄殿寺廟，
    對被告張文威詢以：會不會偷腳踏車? 有無竊盜工具? 復告
    知各型腳踏車價格、齒數等細節；另於數日後在上開跳蚤市
    場交付鐵剪及T 字型鈑手各1 把，併有教唆及幫助被告張文
    威為起訴書編號(一)、至、至所示之竊盜犯行，其幫
    助犯行經教唆行為所吸收，不另論罪，因認被告陳柰月另有
    涉犯刑法第29條第1 項、第320 條第1 項及第321 條第1 款
    、第2 款、第3 項教唆竊盜罪嫌等語。
  (二)訊據被告陳柰月固不否認曾告知被告張文威何種段速之腳踏
    車較好賣，惟辯稱：未教唆被告張文威偷竊，亦未提供工具
    給被告張文威等語（見本院易卷第236 、252 頁）。經查，
    被告張文威於審理中證稱：被告陳柰月雖問過伊是否偷過腳
    踏車，也提過何車種較為好賣，但並未叫伊偷車賣過他，扣
    案之鐵剪、T 字型起子為其所有從事輕鋼架施工所用，並非
    被告陳柰月提供等語（見本院審易卷第78頁，易卷第236 頁
    ），核與被告陳柰月辯詞相符，衡以被告張文威仍有指證被
    告陳柰月之故買贓物犯行，未全然迴護被告陳柰月，足見被
    告張文威尚未有意開脫被告陳柰月之所有罪責，被告張文威
    上揭證述，應屬可信，堪認被告陳柰月並未教唆或提供工具
    予被告張文威供行竊之用；至被告張文威固於警、偵時曾稱
    ：被告陳柰月曾詢及其是否會偷車，並告知捷安特牌腳踏車
    及何種車型價錢較佳，並交付Ｔ字型起子、鐵剪等物供其行
    竊等語（見警7 卷第16頁背面、見偵1 卷第14頁），惟被告
    張文威於審理時已稱：因被告陳柰月尚有積欠購買腳踏車之
    款項未給，恰又毒癮發作，方才表示被告陳柰月教唆行竊並
    提供工具，且犯毒癮才會偷竊腳踏車等語（見本院審易卷第
    78 頁 ，易卷第88、236 、241 、251 頁），參以被告張文
    威前於97年間確因施用毒品案件，經本院以97年度審訴字第
    821 號判處有期徒刑9 月確定，被告張文威於審理時所述犯
    有毒癮之情節，尚非無據，被告張文威於本院審理時之陳述
    ，應較可採，基上，被告張文威雖經由被告陳柰月之告知，
    知悉何種車款較易脫手轉售，亦僅令被告張文威知悉何種車
    款較易銷贓而已，惟並未因此即形成竊盜之犯意，反係因購
    毒需用資金，方而起意竊盜，扣案之工具係被告張文威自有
    乙節，亦經本院認定無誤，自難認被告陳柰月有教唆張文威
    竊盜之情。
  (三)基上，公訴人所舉對被告不利之事證，尚未達到通常一般之
    人均不致有所懷疑，得確信被告陳柰月確有教唆竊盜情事為
    真實之程度，而有合理之懷疑存在，公訴人復未提出其他積
    極證據足以證明被告有何公訴意旨所稱被告陳柰月教唆竊盜
    之犯行，就此部分原應為無罪之諭知，然因起訴書認被告陳
    柰月與本院認定之故買贓物行為具有吸收犯之實質上一罪關
    係，爰不另為無罪之諭知。至另公訴意旨雖亦指稱被告張永
    昇亦涉有教唆被告張文威之情，然起訴書認為被告張文威竊
    取腳踏車之犯意早已遭被告陳柰月所惹起，故被告張永昇雖
    有教唆，亦無從論以被告張永昇教唆罪責，參以被告張文威
    於審理中亦證述：因毒癮發作才會偷竊腳踏車，並非被告張
    永昇唆使才去行竊等語（見本院易卷第241 頁），澄清被告
    張永昇並無唆使其行竊腳踏車，與被告張永昇供陳：僅以半
    開玩笑口吻告知被告張文威可用較高價格收購腳踏車，但未
    教唆被告張文威偷車等語（見本院易卷第241 頁）相符，參
    酌被告張文威亦有指證被告張永昇故買贓物之犯行，並非一
    味迴護，被告張永昇辯稱未有教唆之情，亦堪認定，起訴書
    既認此部分無從對被告張永昇論以教唆竊盜罪嫌，即無庸就
    被告張永昇此部分罪嫌再以論斷，併此敘明。
、無罪部分
一、按被告或共犯之自白，不得作為有罪判決之唯一證據，仍應
    調查其他必要之證據，以察其是否與事實相符。刑事訴訟法
    第156 條第2 項定有明文；次按犯罪事實應依證據認定之，
    無證據不得認定犯罪事實；不能證明被告犯罪者，應諭知無
    罪之判決，刑事訴訟法第154 條第2 項、第301 條第1 項分
    別定有明文。又事實之認定，應憑證據，如未能發現相當證
    據，或證據不足以證明，自不能以推測或擬制之方法，以為
    裁判基礎；而認定犯罪事實所憑之證據，雖不以直接證據為
    限，間接證據亦包括在內，然而無論直接證據或間接證據，
    其為訴訟上之證明，須於通常一般之人均不致有所懷疑，而
    得確信其為真實之程度者，始得據為有罪之認定，倘其證明
    尚未達到此一程度，而有合理之懷疑存在，而無從使事實審
    法院得有罪之確信時，即應由法院諭知被告無罪之判決，此
    有最高法院40年台上字第86號、76年台上字第4986號判例意
    旨可資參照。又刑事訴訟法第161 條第1 項規定：「檢察官
    就被告犯罪事實，應負舉證責任，並指出證明之方法。」，
    因此，檢察官對於起訴之犯罪事實，應負提出證據及說服之
    實質舉證責任，倘其所提出之證據，不足為被告有罪之積極
    證明，或其指出之證明方法，無從說服法院以形成被告有罪
    之心證，基於證據裁判主義及無罪推定之原則，自應為被告
    無罪判決之諭知，亦有最高法院92年台上字第128 號判例意
    旨可供參照。即檢察官於訴訟上所負之舉證責任，必須說服
    法院至確信且無合理的懷疑其主張可能為不實的程度，始盡
    舉證責任，如經檢察官之舉證，法院對犯罪要件之該當仍有
    合理之存疑時，法院即應宣判被告無罪。
二、被告張文威部分
  (一)公訴意旨另以：被告張文威於98年2 月間某時，在高雄縣市
    某處，以不詳方式，竊取某不詳被害人所有，價值不詳之黃
    色GT牌腳踏車1 輛（Ｚ000000000號，下稱GT腳踏車）得手；
    另於98年3 月27日晚間9 時30分許，在高雄市○鎮區○○路
    與和平路建志補習班前，徒手竊取王瑋鑫所有之藍白色美利
    達MTA-52腳踏車（編號P6HG70030 ）1 輛得手，嗣經由被告
    陳柰月，分別將GT腳踏車賣予被告張永昇，美利達腳踏車則
    轉賣給被告洪煜程，因認被告張文威涉犯刑法第320 條第1
    項竊盜罪嫌等語。
  (二)訊據被告張文威堅詞否認有犯上揭所述之竊盜犯行，辯稱：
    其雖曾竊取過1 輛黃色腳踏車，但並非自被告張永昇處所扣
    之黃色腳踏車，另其雖有交付被告洪煜程1 輛腳踏車，亦非
    扣案之美利達腳踏車，扣案之GT腳踏車、美利達腳踏車均非
    其所竊取等語。
  (三)公訴人認被告張文威就上開涉犯刑法第320 條第1 項竊盜罪
    嫌，無非係以被告陳柰月、洪煜程、張永昇之陳述，證人王
    瑋鑫之警詢證述，及扣案之黃色腳踏車、美利達腳踏車各1
    輛為其主要論據。
  (四)經查：
  1.被告張永昇固然於警、偵時及本院審理時陳稱：扣案之GT腳
    踏車係向被告陳柰月所購得等語（見警7 卷第9 頁背面，偵
    1 卷第22頁，見本院易卷第161 頁），惟被告張永昇於98年
    5 月15日警詢時係稱：扣案之GT腳踏車係以3,000 元之價格
    向被告陳柰月所購得（見警7 卷第8 頁），嗣於偵訊時改稱
    ：扣案之GT腳踏車係在跳蚤市場與另名男子交換而來，並非
    向被告陳柰月所購買（見偵1 卷第22頁，偵6 卷第46頁），
    後於本院審理時又回稱：扣案之GT腳踏車係被告陳柰月所賣
    出（見本院易卷第161 頁），供詞前後反覆，被告張永昇所
    述是否可採，本已存疑，再者，被告陳柰月亦稱：扣案之GT
    腳踏車並非其出售給被告張永昇等語（見本院易卷第239 頁
    ），否認扣案之GT腳踏車為伊所售予被告張永昇，參以被告
    張永昇於本院100 年9 月15日審理程序尚稱：該輛GT腳踏車
    是否係向被告陳柰月所購得，或有可能記憶錯誤等語（見本
    院易卷第240 、241 頁），則扣案之GT腳踏車是否確係由被
    告陳柰月所出售予被告張永昇，尚有疑問。再者，被告陳柰
    月復稱：未向被告張文威購買扣案之GT腳踏車等語（見本院
    易卷第239 頁），亦否認有向被告張文威購入該輛GT腳踏車
    ，基上，尚難單憑被告張永昇之證述，逕認GT腳踏車係被告
    張文威所出售予被告陳柰月，自無從逕認該輛腳踏車為被告
    張文威所竊取。
  2.另於被告洪煜程位於光遠路之店面扣得之美利達腳踏車係由
    其向不詳人士所購入，與被告張文威交付之腳踏車並非同輛
    乙情，業如本院認明如前，又前述扣案之美利達腳踏車，因
    齒輪數不高，僅為一般腳踏車，故不會竊取此類較低階之腳
    踏車乙節，亦經被告張文威供陳在卷（見本院易卷第105 頁
    ），衡以被告張文威就本案行竊之腳踏車市價均約達1 萬元
    至2 萬元，有附表一編號1 至9 、14至17所載、經各被害人
    指明之腳踏車市價金額可查，確皆屬單價甚高之車種，與被
    告張文威所述情節尚屬相符，則其所辯，尚非無據，參以該
    輛扣案之美利達腳踏車價值僅約3,980 元乙節，亦經證人即
    被害人王瑋鑫證述在卷（見警8 卷第91頁），當非高階單價
    之車款，應非被告張文威所欲行竊之車種，即難逕認該輛扣
    案之美利達腳踏車為被告張文威所竊取。此外，依卷內現有
    證據資料，亦無相關被害人出面指述上揭GT腳踏車為遭人竊
    走之物，本件尚無從認定被告張文威有何竊取GT腳踏車、美
    利達腳踏車之行為，本件檢察官所舉對被告張文威不利之證
    據，既無從證明被告張文威有竊取上揭腳踏車之犯行，而尚
    未達到通常一般之人均不致有所懷疑，而得確信其為真實之
    程度，本院尚無從形成被告張文威有罪之確信，此外，本院
    復查無其他積極證據足認被告張文威有何上開公訴意旨所指
    之竊盜犯行，揆諸首揭說明，自應諭知被告張文威就上揭公
    訴意旨所指情節部分為無罪之判決。
三、被告張永昇部分
  (一)公訴意旨略以：被告張永昇於98年2 月間某時，明知被告陳
    柰月所出售之扣案GT牌腳踏車1 輛，係來路不明之贓物，竟
    仍基於故買贓物之犯意，在高雄市鼓山區某市場，以3,000
    元之代價故買之，因認被告張永昇涉犯刑法第349 條第2 項
    故買贓物罪嫌等語。
  (二)公訴人認被告張永昇涉犯刑法第349 條第2 項故買贓物罪嫌
    ，無非係以被告張永昇之自白、被告張文威、陳柰月之陳述
    ，及扣案之黃色腳踏車1 輛為其主要論據。
  (三)訊據被告張永昇固然自白扣案之GT腳踏車贓車係向被告陳柰
    月所購買等語（見本院易卷第240 頁），惟被告張永昇就此
    部分之供陳前後反覆，已說明如前，且扣案之GT腳踏車並非
    被告張文威竊得之物，業如上述，是否係由被告陳柰月出售
    給被告張永昇，仍有疑問，亦經本院敘明如上，依現有卷證
    ，復無被害人出面指述為遭人行竊之物，即無從證明扣案之
    GT腳踏車確係他人失竊之物，則依刑事訴訟法第156 條第2
    項規定，尚難單憑被告張永昇之自白，即認其有公訴意旨所
    述之故買贓物犯行，自應諭知被告張永昇就上揭公訴意旨所
    指情節部分為無罪之判決。
四、被告陳柰月部分
  (一)公訴意旨略以：被告陳柰月明知在洪煜程高雄市○○區○○
    路70巷10號店面扣得之美利達腳踏車，自被告張永昇處所扣
    得之GT腳踏車，以及附表一編號8 、18、21所示之腳踏車、
    電腦主機、筆記型電腦、數位相機、舊台幣等物品，為被告
    張文威竊得之物，被告陳柰月仍指示被告張文威，將附表一
    編號8 竊得之腳踏車等物品（不含液晶電視），載至被告洪
    煜程位在高雄市○○區○○街35巷29號之倉庫，併就GT腳踏
    車、美利達腳踏車及筆記型電腦、數位相機、舊台幣等物，
    均由陳柰月出面以不詳或1,500 元、500 元、1,000 元之代
    價故買之，因認被告陳柰月涉犯刑法第349 條第2 項故買贓
    物罪嫌等語。
  (二)訊據被告陳柰月堅詞否認有何上揭公訴意旨所指之故買贓物
    犯行，辯稱：並未向被告張文威購買公訴意旨所指稱之上開
    贓物，另就在被告洪煜程光遠街店面所扣得之藍白色美利達
    腳踏車部分，被告張文威雖曾打電話向伊表示有腳踏車要寄
    賣，但因伊人在澎湖，因此詢問被告洪煜程有無意願購買，
    其餘過程均由被告張文威、洪煜程2 人自行接洽，伊即未過
    問，亦不清楚等語。
  (三)公訴人認被告陳柰月涉犯刑法第349 條第2 項故買贓物罪嫌
    ，無非係以被告陳柰月之供述、被告張文威、洪煜程、張永
    昇之證述，被告陳柰月出具之切結書等件為其主要論據。
  (四)經查：
    扣案之GT腳踏車、美利達腳踏車，尚非被告張文威所竊之物
    ，業如上述，即難逕認公訴意旨所指稱被告陳柰月向被告張
    文威故買該2 輛腳踏車之情節為真實。至被告張文威固然證
    稱：其所偷到之物，不管為何，均賣給被告陳柰月，附表一
    編號8 、18、21所示之腳踏車、電腦主機、筆記型電腦、數
    位相機、舊台幣等失竊物品亦均賣給被告陳柰月，且竊得附
    表一編號8 所示之物品時，因僅有騎車，無法帶回，所以先
    將竊得物品放在某一建築工地，有先打電話給被告陳柰月，
    問是否要收這些東西，被告陳柰月要其先把東西放在鳳山自
    治街倉庫，故其叫計程車先載主機跟螢幕至鳳山區○○街，
    第2 天才把腳踏車牽過去等語（見本院易卷第97、103 、24
    3 頁），惟被告陳柰月則稱：並未指示被告張文威將竊得之
    物品戴至被告洪煜程倉庫等語（見本院易卷第243 頁），已
    否認被告張文威所述情節，且警方至被告洪煜程位於自治街
    倉庫搜索時，並未扣得被告張文威所稱放置之電腦主機、螢
    幕、腳踏車等物品，有搜索筆錄在卷可查（見警7 卷第34頁
    ），參以被告洪煜程亦證稱：有將自治街之倉庫借予被告陳
    柰月，將鑰匙放在倉庫信箱，由被告陳柰月自行取用，對於
    被告張文威有無將腳踏車放至伊之倉庫內，並不清楚等語（
    見本院易卷第111 、112 頁），亦無從依被告洪煜程之證述
    ，認定被告張文威確有至被告洪煜程倉庫放置物品之情，則
    被告張文威陳稱有將附表一編號8 所示之竊得物品放置至被
    告洪煜程倉庫乙節，是否可信，尚難認定；再者，就附表一
    編號20所示竊得之物品，係賣予報紙刊登收受二手貨品之店
    家，亦經被告張文威自陳在卷（見本院易卷第103 頁），衡
    以被告張文威亦會將竊得之腳踏車售予附表一編號5 所示之
    董仔及被告張永昇，自非如被告張文威所稱竊得之物品均售
    予被告陳柰月，參以被告張文威於本院審理時就數位相機部
    分，亦改稱：因被告陳柰月不收，因此將數位相機丟棄等語
    （見本院易卷第249 頁），則被告張文威是否確將附表一編
    號8 、18、21所竊得之物品售予被告陳柰月，實有疑問，此
    外，本院復查無其他積極證據足認被告陳柰月有何上開公訴
    意旨所指之故買贓物犯行，揆諸首揭說明，自應諭知被告陳
    柰月就上揭公訴意旨所指情節部分為無罪之判決。
五、被告洪煜程部分
  (一)公訴意旨略以：被告洪煜程於98年農曆過年前後，出借位在
    高雄市○○區○○街35巷29號倉庫，供被告陳柰月故買贓物
    使用。被告張文威於竊得起訴書編號(一)、、、、，
    (二)、（即附表一編號1 、2 、4 、8 ）所示之腳踏車後當
    日或翌日，即經由電話聯繫，或直接將所竊得之腳踏車載至
    被告陳柰月所經營位於高雄市○○路及和平路之停車場，或
    經由被告陳柰月之指示，透過被告洪煜程，與被告洪煜程另
    約時間地點，至被告洪煜程設於高雄市○○區○○路70巷10
    號店面或上開倉庫，出售腳踏車予陳柰月，另與被告陳柰月
    共同故買起訴書編號（即附表一編號3 ）所示之腳踏車，
    因認被告洪煜程涉犯刑法第349 條第2 項故買贓物罪嫌等語
    。
  (二)訊據被告洪煜程堅詞否認有何上揭公訴意旨所指之故買贓物
    犯行，辯稱：伊雖有出借倉庫予被告陳柰月，但將鑰匙放在
    倉庫信箱，由被告陳柰月自行取用，對於被告張文威有無將
    腳踏車放至伊之倉庫內，並不清楚，亦未與被告陳柰月共同
    購買起訴書(一)、所示之腳踏車等語。
  (三)公訴人認被告洪煜程涉犯刑法第349 條第2 項故買贓物罪嫌
    ，無非係以被告張文威、陳柰月、洪煜程之供述，被告陳柰
    月出具之切結書，通聯紀錄及扣案鐵剪1 把、T 字型起子等
    為其主要論據。
  (四)經查：
  1.被告洪煜程曾將位於高雄市○○區○○街35巷29號倉庫借予
    被告陳柰月使用乙節，業經被告洪煜程自承在卷（見本院易
    卷第110 頁），核與被告陳柰月之證述相符（見本院易卷第
    170 頁），首堪認定。
  2.就被告陳柰月借用倉庫之經過乙節，被告陳柰月證稱：僅有
    去打掃，但未曾使用過，借用約2 、3 星期後即歸還，未向
    被告洪煜程提及借用倉車之目的係要放置他人寄賣之腳踏車
    等語（見本院易卷第170 頁），參以被告張文威亦稱：不會
    直接與被告洪煜程聯絡出售贓車之事宜，將贓物拿至自治街
    倉庫時，沒有看見被告洪煜程等語（見本院易卷第99、103
    頁），核與被告辯稱：不知被告陳柰月將倉庫作何用途乙節
    相合，衡以警方至被告洪煜程位於自治街倉庫搜索時，並未
    扣得被告張文威所稱放置之電腦主機、螢幕、腳踏車等物品
    ，是否確如被告張文威所述將附表一編號8 之物品放置於倉
    庫等處，即仍無從認定，自難認被告洪煜程有意出借倉庫供
    被告張文威、陳柰月置放竊得物品之意。
  3.另就起訴書(一)、所示之腳踏車部分，被告張文威證稱：起
    訴書(一)、所示之腳踏車係直接找被告陳柰月寄賣，不會直
    接與被告洪煜程聯絡出售贓車之事宜等語（見本院易卷第91
    、99頁），參以被告陳柰月有向被告張文威購買該車乙情，
    亦經本院認明如前，可見被告洪煜程並未如公訴意旨所稱，
    與被告陳柰月共同向被告張文威購買該輛腳踏車；至被告陳
    柰月雖稱：購入後又以高於買入價格500 元之售價賣予被告
    洪煜程等語（見本院易卷第240 頁），惟被告陳柰月係為被
    告洪煜程之共犯，被告洪煜程復又否認本件犯行，亦未於被
    告洪煜程之倉庫或店面扣得起訴書(一)、所示之腳踏車，依
    刑事訴訟法第156 條第2 項規定，尚難單憑共犯陳柰月之自
    白，逕認被告洪煜程有故買該輛腳踏車之犯行，此外，本院
    復查無其他積極證據足認被告洪煜程有何上開公訴意旨所指
    之故買贓物犯行，揆諸首揭說明，自應諭知被告陳柰月就上
    揭公訴意旨所指情節部分為無罪之判決。
據上論斷，應依刑事訴訟法第299  條第1 項前段、第301 條第1
項，刑法第2  條第1 項前段、第320  條第1 項、修正前刑法第
321 條第1 項第1 款、第2 款、第3 款、刑法第349 條第2 項、
第47條第1 項、第41條第1 項、第51條第5 款、第6 款、第38條
第2 項、第62條、第71條第1 項第1 款、第2 項第4 款，竊盜犯
贓物犯保安處分條例第3 條第1 項、第4 條、第5 條第1 項前段
，刑法施行法第1 條之1 ，判決如主文。
本案經檢察官楊漢濤到庭執行職務。
中    華    民    國   100    年    10    月    7    日
                  刑事第十八庭  審判長法  官  黃宗揚
                                      法  官  徐彩芳
                                      法  官  高瑞聰
以上正本證明與原本無異。
如不服本判決應於收受送達後10日內向本院提出上訴書狀，並應
敘述具體理由；如未敘述上訴理由者，應於上訴期間屆滿後20日
內向本院補提理由書（均須按他造當事人之人數附繕本）「切勿
逕送上級法院」。
中    華    民    國   100    年    10    月    13    日
                                      書記官  林修弘
本件得上訴。
＜附表一＞
┌──┬───────┬──────────┬──────┬─────┬───────────┐
│編號│行竊時間、地點│     行竊方式       │竊得之物品  │竊得物品之│       主文欄         │
│    ├───────┤                    ├──────┤處置方式  │                      │
│    │   被 害 人   │                    │是否成立自首│          │                      │
├──┼───────┼──────────┼──────┼─────┼───────────┤
│1   │97年12月1 日15│張文威趁該址大門未上│GT牌自行車1 │以3,500 元│張文威犯攜帶兇器竊盜罪│
│    │時許          │鎖之際，進至樓梯間，│輛（價值19,9│之價格售予│，累犯，處有期徒刑柒月│
│    │              │以自行攜帶、足以做為│50元）      │被告陳柰月│。扣案之鐵剪壹把沒收。│
│    ├───────┤兇器使用之鐵剪，剪斷├──────┤          │                      │
│    │高雄市三民區陽│歐淑珍所有之腳踏車鎖│成立自首    │          │                      │
│    │明路56巷1 之4 │頭竊取得手後，騎乘該│            │          │                      │
│    │號歐淑珍住處1 │車離去（侵入住宅及毀│            │          │                      │
│    │、2 樓樓梯間  │損部分未經告訴）。  │            │          │                      │
│    ├───────┤                    │            │          │                      │
│    │歐淑珍        │                    │            │          │                      │
├──┼───────┼──────────┼──────┼─────┼───────────┤
│2   │98年1 月1 日13│張文威見該址車庫鐵門│HASA牌腳踏車│以2,500 元│張文威犯攜帶兇器竊盜罪│
│    │時許          │未關，趁機進入並以自│1 輛（價值17│之價格售予│，累犯，處有期徒刑柒月│
│    │              │行攜帶、足以做為兇器│,500元）    │被告陳柰月│。扣案之鐵剪壹把沒收。│
│    ├───────┤使用之鐵剪剪斷李政庭├──────┤          │                      │
│    │高雄市三民區鼎│所有之腳踏車鎖頭後，│成立自首    │          │                      │
│    │金後路556 巷16│騎乘該車離去。（侵入│            │          │                      │
│    │號李政庭住處之│住宅及毀損部分未經告│            │          │                      │
│    │車庫（起訴書誤│訴）。              │            │          │                      │
│    │載為15號）    │                    │            │          │                      │
│    ├───────┤                    │            │          │                      │
│    │李政庭        │                    │            │          │                      │
├──┼───────┼──────────┼──────┼─────┼───────────┤
│3   │98年2 月20日夜│張文威以不詳方式進入│捷安特牌腳踏│以3,500 元│張文威犯攜帶兇器夜間侵│
│    │間18時許      │該址樓梯間後，以自行│車1 輛（ATX │之價格售予│入住宅竊盜罪，累犯，處│
│    ├───────┤攜帶、足以做為兇器使│－870 號，寶│被告陳柰月│有期徒刑捌月。扣案之鐵│
│    │高雄市新興區河│用之鐵剪剪斷蔡國欽所│獅銀色標誌，│。        │剪壹把沒收。          │
│    │南一路1 之2 號│有之腳踏車鎖鍊後，騎│價值18,000元│          │                      │
│    │5 樓蔡國欽住處│該車離去（侵入鍊住宅│）          │          │                      │
│    │之4 、5 樓樓梯│及毀損部分未經告訴）├──────┤          │                      │
│    │間            │。                  │成立自首    │          │                      │
│    ├───────┤                    │            │          │                      │
│    │蔡國欽        │                    │            │          │                      │
├──┼───────┼──────────┼──────┼─────┼───────────┤
│4   │98年2 月27日9 │張文威駕駛不知情之女│捷安特牌腳踏│以3,500 元│張文威犯竊盜罪，累犯，│
│    │時22分許      │友陳燕霜租得之車號XX│車2 輛（價值│之價格售予│處有期徒刑肆月。      │
│    ├───────┤－4276號車牌之自小客│分別為6,200 │被告陳柰月│                      │
│    │高雄市楠梓區加│車進入該停車場後，徒│元 、12,400 │。        │                      │
│    │仁路13巷3 號5 │手竊取蔡生明所有、停│元          │          │                      │
│    │樓蔡生明住處之│放於該處之腳踏車2 輛├──────┤          │                      │
│    │地下停車場    │，並將竊得之腳踏車置│不成立自首  │          │                      │
│    ├───────┤於上開自小客車內後，│            │          │                      │
│    │蔡生明        │駕車離去（侵入住宅部│            │          │                      │
│    │              │分未據告訴）。      │            │          │                      │
├──┼───────┼──────────┼──────┼─────┼───────────┤
│5   │98年3 月1 日14│張文威駕駛向不知情之│捷安特牌腳踏│於同日在高│張文威犯竊盜罪，累犯，│
│    │時許          │業者朱雅琳租得之車號│車1 輛（價值│雄市後火車│處有期徒刑肆月。      │
│    ├───────┤V7－8950號車牌之自小│約15,000元）│站附近不詳│                      │
│    │高雄市左營區孟│客車進入該停車場後，├──────┤某處，以1,│                      │
│    │子路418 號7 樓│徒手竊取林正隆所有、│不成立自首  │000 餘元之│                      │
│    │林正隆住處之地│停放於該處之腳踏車1 │            │代價，賣予│                      │
│    │下2 樓停車場  │輛，並將竊得之腳踏車│            │真實姓名年│                      │
│    ├───────┤置於上開自小客車內後│            │籍不詳、綽│                      │
│    │林正隆        │，駕車離去（侵入住宅│            │號「董仔」│                      │
│    │              │部分未據告訴）。    │            │之成年男子│                      │
├──┼───────┼──────────┼──────┼─────┼───────────┤
│6   │98年3 月3 日9 │張文威見該址車庫大門│美麗達牌腳踏│以3,500 元│張文威犯竊盜罪，累犯，│
│    │時許          │未關，進入後徒手竊得│車1 輛（價值│之價格售予│處有期徒刑月。      │
│    ├───────┤陳鳳敏所有未上鎖之腳│10,500元    │張永昇。  │                      │
│    │高雄縣鳥松鄉澄│踏車後，騎乘離去（侵├──────┤          │                      │
│    │明街96巷7 號陳│入住宅部分未經告訴）│成立自首    │          │                      │
│    │鳳敏住處之車庫│。                  │            │          │                      │
│    ├───────┤                    │            │          │                      │
│    │陳鳳敏        │                    │            │          │                      │
├──┼───────┼──────────┼──────┼─────┼───────────┤
│7   │98年3 月7 日8 │張文威見該址鐵捲門未│價值20000 元│以3,500 元│張文威犯竊盜罪，累犯，│
│    │時許          │關，進入後徒手竊得張│之GT牌( 紅色│之價格售予│處有期徒刑月。      │
│    ├───────┤俊勝所有之腳踏車後，│系統) 自行車│被告陳柰月│                      │
│    │高雄市小港區華│騎乘離去（侵入住宅部│1 輛        │          │                      │
│    │明街1 號8 樓張│分未經告訴）。      ├──────┤          │                      │
│    │俊勝住處之地下│                    │成立自首    │          │                      │
│    │室            │                    │            │          │                      │
│    ├───────┤                    │            │          │                      │
│    │張俊勝        │                    │            │          │                      │
├──┼───────┼──────────┼──────┼─────┼───────────┤
│8   │98年3 月8 日10│張文威以不詳方式攀附│37吋液晶電視│不詳      │張文威犯踰越安全設備竊│
│    │時許          │至該址2 樓後，逾越2 │1 台、電腦主│          │盜罪，累犯，處有期徒刑│
│    │              │樓之窗戶侵入黃俊霖之│機2 台、19吋│          │捌月。                │
│    ├───────┤住處，徒手竊取黃俊霖│液晶螢幕2 台│          │                      │
│    │高雄市仁武區仁│所有37吋液晶電視等物│、捷安特及美│          │                      │
│    │和村澄和街79巷│得手後離去。        │麗達牌腳踏車│          │                      │
│    │35號黃俊霖住處│                    │各1 輛（價值│          │                      │
│    ├───────┤                    │合計119,000 │          │                      │
│    │黃俊霖        │                    │元）        │          │                      │
│    │              │                    ├──────┤          │                      │
│    │              │                    │不成立自首  │          │                      │
├──┼───────┼──────────┼──────┼─────┼───────────┤
│9   │98年3 月14日夜│張文威見該址地下室大│日本進口賽車│以2,000 元│張文威犯攜帶兇器夜間侵│
│    │間20時許      │門未上鎖，趁機進入，│型自行車1 輛│之價格售予│入住宅竊盜罪，累犯，處│
│    ├───────┤並以自行攜帶、足以做│（價值35,000│被告陳柰月│有期徒刑捌月。扣案之鐵│
│    │高雄市苓雅區憲│為兇器使用之鐵剪，剪│元）        │          │剪壹把沒收。          │
│    │政路123 巷11號│斷陳文玉所有之腳踏車├──────┤          │                      │
│    │5 樓陳文玉住處│鎖頭後，騎乘該車離去│成立自首    │          │                      │
│    │之地下室      │（侵入住宅及毀損部分│            │          │                      │
│    ├───────┤未經告訴）。        │            │          │                      │
│    │陳文玉        │                    │            │          │                      │
├──┼───────┼──────────┼──────┼─────┼───────────┤
│10  │98年3 月19日晚│張文威見該址大門未關│車牌號碼ZQ－│已發還被害│張文威犯夜間侵入住宅竊│
│    │間18時50分許  │趁機進入，見姚國川所│6501號之中華│人（贓物認│盜罪，累犯，處有期徒刑│
│    ├───────┤有之自小客車鑰匙置放│三菱自小客車│領保管單，│拾月。                │
│    │高雄市三民區凱│在鞋櫃上，擅自持該鑰│1 部（價值約│警六卷第32│                      │
│    │歌路192 巷5 弄│匙發動該車竊取得手後│200,000元） │頁）      │                      │
│    │7 號姚國川住處│，駕駛該車離去。    ├──────┤          │                      │
│    │之車庫        │                    │成立自首    │          │                      │
│    ├───────┤                    │            │          │                      │
│    │姚國川        │                    │            │          │                      │
├──┼───────┼──────────┼──────┼─────┼───────────┤
│11  │98年3 月21日晚│張文威以不詳方式進入│YW-4475 號車│已發還被害│張文威犯攜帶兇器夜間侵│
│    │間22時許      │該址後，見丁致宏配偶│牌2 面      │人        │入住宅竊盜罪，累犯，處│
│    ├───────┤所有之車牌號碼YW－44│            │          │有期徒刑柒月。        │
│    │高雄市鳥松區澄│75號自小客車停放於該│            │          │                      │
│    │新一街98巷5 號│處，持自行攜帶、客觀├──────┤          │                      │
│    │丁致宏住處之地│上足以做為兇器使用之│成立自首    │          │                      │
│    │下室停車場    │開口10號鈑手（未扣案│            │          │                      │
│    ├───────┤）將螺絲鬆開後，竊得│            │          │                      │
│    │丁致宏        │車牌2 面得手離去。  │            │          │                      │
├──┼───────┼──────────┼──────┼─────┼───────────┤
│12  │98年3 月22日15│張文威以不詳方式進入│8499-JR 號車│返還被害人│張文威犯竊盜罪，累犯，│
│    │時許          │該址後，見王國川所有│牌2 面      │          │處有期徒刑月。      │
│    ├───────┤之車牌號碼8944－JR號│            │          │                      │
│    │高雄市前鎮區佛│自小客車停放於該處，│            │          │                      │
│    │道路5 號5 樓王│徒手竊得車牌2 面得手├──────┤          │                      │
│    │國川住處之地下│離去（侵入住宅部分未│成立自首    │          │                      │
│    │室停車場      │據告訴）。          │            │          │                      │
│    ├───────┤                    │            │          │                      │
│    │王國川        │                    │            │          │                      │
├──┼───────┼──────────┼──────┼─────┼───────────┤
│13  │98年3 月22日至│張文威行經該處，見車│車號3S-4096 │已返還被害│張文威犯攜帶兇器竊盜罪│
│    │25日間其中1 日│牌號碼3S－4096號自小│號車牌2 面  │人        │，累犯，處有期徒刑柒月│
│    │之某時許      │客車停放於該處，持其│            │          │。扣案之T 字型起子壹把│
│    ├───────┤攜帶、客觀上足以做為├──────┤          │沒收。                │
│    │高雄市○○路榮│兇器T 字型起子鬆開螺│成立自首    │          │                      │
│    │總醫院附近某巷│絲後，竊得車牌2 面得│            │          │                      │
│    │弄內          │手離去。            │            │          │                      │
│    ├───────┤                    │            │          │                      │
│    │劉宏祥        │                    │            │          │                      │
├──┼───────┼──────────┼──────┼─────┼───────────┤
│14  │98年3 月23日15│張文威駕駛前開編號10│HAR-SA牌腳踏│以2,500 元│張文威犯攜帶兇器竊盜罪│
│    │時57分許      │所示之竊得中華三菱自│車1 輛（價值│賣給陳柰月│，累犯，處有期徒刑柒月│
│    ├───────┤小客車，懸掛竊得8944│約15,000元）│          │。扣案之鐵剪壹把沒收。│
│    │高雄市小港區立│-JR 號車牌，駛入該地│            │          │                      │
│    │群路27號8 樓林│下室停車場，以其攜帶│            │          │                      │
│    │玉坤住處之地下│、客觀上足以做為兇器├──────┤          │                      │
│    │室停車場      │使用之鐵剪，剪斷林玉│成立自首    │          │                      │
│    ├───────┤坤所有之腳踏車鋼鎖後│            │          │                      │
│    │林玉坤        │，竊取腳踏車得手並放│            │          │                      │
│    │              │於上開自小客車內駕駛│            │          │                      │
│    │              │（侵入住宅及毀損部分│            │          │                      │
│    │              │未據告訴）。        │            │          │                      │
├──┼───────┼──────────┼──────┼─────┼───────────┤
│15  │98年3 月25日16│張文威駕駛前開編號10│蒙古士牌自行│以2,500 元│張文威犯竊盜罪，累犯，│
│    │時6分許       │所示之竊得中華三菱自│車1 輛（價值│之價格售予│處有期徒刑月。      │
│    ├───────┤小客車，懸掛竊得3S－│15,000 元） │被告張永昇│                      │
│    │高雄市苓雅區正│3096號車牌至該址後，├──────┤          │                      │
│    │義路10巷49號張│張文威見大門未關趁機│成立自首    │          │                      │
│    │簡楨展住處    │進入，見張簡楨展所有│            │          │                      │
│    ├───────┤之腳踏車未上鎖，徒手│            │          │                      │
│    │張簡楨展      │竊取該腳踏車後置於自│            │          │                      │
│    │              │小客車內駕車離去。（│            │          │                      │
│    │              │侵入住宅部分未據告訴│            │          │                      │
│    │              │）。                │            │          │                      │
├──┼───────┼──────────┼──────┼─────┼───────────┤
│16  │98年4 月10日夜│張文威趁該址大門未上│美麗達牌腳踏│已返還被害│張文威犯夜間侵入住宅竊│
│    │間20 時5分許  │鎖，進入後徒手竊得馬│車1 輛（價值│人        │盜罪，累犯，處有期徒刑│
│    ├───────┤鈺程所有之腳踏車後，│15,000元）  │          │柒月。                │
│    │高雄市苓雅區正│騎乘離去（侵入住宅部├──────┤          │                      │
│    │義路10巷8 號馬│分未經告訴）。      │成立自首    │          │                      │
│    │鈺程住處      │                    │            │          │                      │
│    ├───────┤                    │            │          │                      │
│    │馬鈺程        │                    │            │          │                      │
├──┼───────┼──────────┼──────┼─────┼───────────┤
│17  │98年4 月11日夜│張文威趁該址大門未上│捷安特牌腳踏│已返還被害│張文威犯夜間侵入住宅竊│
│    │間21 時30 分許│鎖，進入後徒手竊取溫│車1 輛（價值│人        │盜罪，累犯，處有期徒刑│
│    ├───────┤寅荃所有之腳踏車得手│約18,000元，│          │捌月。                │
│    │高雄市三民區九│，欲騎乘該車離去之際│編號GT395884│          │                      │
│    │如一路239 巷48│，遭車主溫寅筌查覺，│）          │          │                      │
│    │號溫寅筌住處  │張文威立即騎乘該車逃├──────┤          │                      │
│    ├───────┤離，經溫寅筌報警後，│不成立自首  │          │                      │
│    │溫寅筌        │警方於高雄市○○路13│            │          │                      │
│    │              │5 號大樓頂樓機房內逮│            │          │                      │
│    │              │捕張文威，並扣得張文│            │          │                      │
│    │              │威於逃離途中丟棄之腳│            │          │                      │
│    │              │踏車（侵入住宅部分未│            │          │                      │
│    │              │經告訴）。          │            │          │                      │
├──┼───────┼──────────┼──────┼─────┼───────────┤
│18  │98年1 月19日13│張文威見該址地下室鐵│宏基牌筆記型│不詳      │張文威犯攜帶兇器竊盜罪│
│    │時許          │門未關，趁機進入，並│電腦1 部、隨│          │，累犯，處有期徒刑捌月│
│    ├───────┤以自行攜帶、足以做為│身碟1 個、富│          │。扣案之Ｔ字型起子壹把│
│    │高雄市小港區桂│兇器使用之T 字型起子│士牌數位相機│          │沒收。                │
│    │華街406 號4 樓│，撬開黃三益所有、車│1 台        │          │                      │
│    │黃三益住處之地│牌號碼XS－2840號自小├──────┤          │                      │
│    │下室          │客車之車門鎖後，竊取│不成立自首  │          │                      │
│    ├───────┤車內之筆記型電腦等物│            │          │                      │
│    │黃三益        │品得手後離去（侵入住│            │          │                      │
│    │              │宅及毀車門鎖損部分未│            │          │                      │
│    │              │經告訴）。          │            │          │                      │
├──┼───────┼──────────┼──────┼─────┼───────────┤
│19  │98年2 月13日晚│張文威見該址地下室鐵│教學用麥克風│得手後丟棄│張文威犯攜帶兇器夜間侵│
│    │間21時30分許至│門未關，趁機進入，並│1 組（價值4,│於某處。  │入住宅竊盜罪，累犯，處│
│    │16日晚間11時20│以自行攜帶、足以做為│700 元）、自│          │有期徒刑玖月。扣案之Ｔ│
│    │分間之某時許  │兇器使用之T 字型起子│小客車備用鑰│          │字型起子壹把沒收。    │
│    ├───────┤，撬開黃三益所有、車│匙1 組      │          │                      │
│    │同上址        │牌號碼XS－2840號自小├──────┤          │                      │
│    │              │客車之車門鎖後，竊取│不成立自首  │          │                      │
│    ├───────┤車內之教學用麥克風等│            │          │                      │
│    │黃三益        │物品得手後離去（侵入│            │          │                      │
│    │              │住宅及毀損車門鎖部分│            │          │                      │
│    │              │未經告訴）。        │            │          │                      │
├──┼───────┼──────────┼──────┼─────┼───────────┤
│20  │98年2  月2 日9│張文威持其攜帶、客觀│現金1,200 元│竊得物品售│張文威犯攜帶兇器毀越安│
│    │時40分許      │上足以做為兇器使用之│、金手鍊、金│予自由時報│全設備竊盜罪，累犯，處│
│    ├───────┤T 字型起子破壞鎖頭後│項鍊、金耳環│所刊登收二│有期徒刑玖月。扣案之Ｔ│
│    │高雄市三民區九│，踰越該址窗戶進入屋│、金戒指（價│手貨品之店│字型起子壹把沒收。    │
│    │如一路170 巷67│內，竊得現金、金手鍊│值合計約50,0│家。      │                      │
│    │號5 樓之4 楊素│等物品後離去（侵入住│00元）      │          │                      │
│    │禎住處        │宅及毀損鎖頭部分未經├──────┤          │                      │
│    ├───────┤告訴）。            │不成立自首  │          │                      │
│    │楊素禎        │                    │            │          │                      │
├──┼───────┼──────────┼──────┼─────┼───────────┤
│21  │98年2 月19日下│張文威趁該址大門未上│護照及台胞證│護照、台胞│張文威犯竊盜罪，累犯，│
│    │午05時許      │鎖，進入後徒手竊取林│各1 本、舊台│証各1 本丟│處有期徒刑月。      │
│    ├───────┤財福所有之護照等物品│幣現金數千元│到金獅湖裏│                      │
│    │高雄市楠梓區建│得手後離去。        │            │。        │                      │
│    │楠路74巷37號林│                    ├──────┤          │                      │
│    │財福住處      │                    │成立自首    │          │                      │
│    ├───────┤                    │            │          │                      │
│    │林財福        │                    │            │          │                      │
└──┴───────┴──────────┴──────┴─────┴───────────┘
附錄本件論罪法條
修正前中華民國刑法第321條
犯竊盜罪而有左列情形之一者，處 6 月以上、 5 年以下有期徒
刑：
一、於夜間侵入住宅或有人居住之建築物、船艦或隱匿其內而犯
    之者。
二、毀越門扇、牆垣或其他安全設備而犯之者。
三、攜帶兇器而犯之者。
四、結夥三人以上而犯之者。
五、乘火災、水災或其他災害之際而犯之者。
六、在車站或埠頭而犯之者。
前項之未遂犯罰之。
中華民國刑法第349條
收受贓物者，處 3 年以下有期徒刑、拘役或 5 百元以下罰金。
搬運、寄藏、故買贓物或為牙保者，處 5 年以下有期徒刑、拘
役或科或併科 1 千元以下罰金。
因贓物變得之財物，以贓物論。